臺灣高等法院臺中分院刑事裁定　　　　　　　　　　九十三年度交抗字第一七號
　　抗　告　人
　　即受處分人　甲○○
右列抗告人因聲明異議案件，不服臺灣台中地方法院中華民國九十三年一月三十日所
為裁定（九十二年度交聲字第一二六七號）提起抗告，本院裁定如左:
    主      文
抗告駁回。
    理      由
一、本件抗告人即受處分人甲○○駕駛所有車牌ＭＮ─２８８８號自小客車，於九十
    二年十月十一日六時五十分，在國道第四號高速公路往東十六點二公里行駛速限
    九十公里處，經雷達測定時速為一○三公里，為警攔車舉發，嗣由交通部公路局
    中區監理所豐原監理站依據道路交通管理處罰條例第三十三條第一項、第六十三
    條第一項第一款規定，裁決處以罰鍰新臺幣三千元，並予記違規點數一點。案經
    抗告人向原審聲明異議。
二、抗告意旨略以：雷達測速無法證明車輛有超速之情，且員警將在內線行駛之車輛
    予以攔截，執行取締並不合法，原審未查，遽為駁回抗告人在原審之異議，抗告
    人深表不服，為此提起抗告，請求撤銷原裁定云云。
三、按汽車行駛於高速公路或設站管制之道路，而不遵管制之規定者，處汽車駕駛人
    新臺幣三千元以上六千元以下罰鍰，並予記違規點數一點，道路交通管理處罰條
    例第三十三條第一項、第六十三條第一項第一款定有明文。
四、經查，本件抗告人甲○○駕駛所有車牌ＭＮ─２８８８號自小客車，於九十二年
    十月十一日六時五十分，在國道第四號高速公路往東十六點二公里行駛速限九十
    公里處，經雷達測定時速為一○三公里，為警攔車舉發之事實，有內政部警政署
    國道公路警察局舉發違反道路交通管理事件通知單附卷可稽，而受處分人上述違
    規事實明確，並有內政部警政署國道公路警察局第七警察隊九十二年十一月十日
    公警國七交訴字第０９２０００２２５７號函一份附卷可佐，並經攔查員警陳隆
    星到庭結證屬實。按：交通警員掣單舉發違反道路交通管理處罰條例所列之違規
    事實，本質上為行政處分，係公務員基於職務上權力，依法就特定之具體事件所
    為具公法上效果之單方行政行為。基於公務員為公法上行為具有公信力之原則，
    該行政行為當可被推定為真正，其據以依法處分之事實認定亦為正確無誤，此與
    民事訴訟法第三百五十五條第二項規定「文書依其程式及意旨得認作公文書者，
    推定其為真正」之情形相同。本此公信原則，乃立法者賦予行政機關制定違反道
    路交通事件統一裁罰標準及處理細則，使執勤警員得當機處分（如該細則第二十
    三條）以達其維護交通秩序、安全之行政目的。反之，若謂公務員一切行政行為
    均需預留證據以證其實，則國家行政勢必窒礙難行。據此，刑事訴訟法就犯罪證
    據有關規定中，與屬於行政秩序罰之交通違規裁罰本質不合之部分，自不在準用
    之列。從而，抗告人空言當時未超速行駛云云，既未能提出實證為有利自己之佐
    證，本件復查無何證據足認執勤員警有捏造事實違法舉發之情事，則其本於維護
    交通秩序、安全之職責所為舉發，自應受到合法、正確之推定。再參以目前警方
    所用雷達測速儀器之精確性，應可認定抗告人所駕駛之車輛確有超速行駛之事實
    ，抗告人空言否認超速，核與事實不符，其前開辯解自無足採。至抗告意旨所稱
    員警取締超速之過程不合法一節，亦經內政部警政署國道公路警察局第七警察隊
    九十二年十一月十日公警國七交訴字第０９２０００２２５７號函敘：「‧‧‧
    因當時該車行駛於內側車道，基於行車安全考量，渠等開啟警示燈將警車駛入外
    側車道，引導違規車輛駛至路肩停車‧‧‧」等語明確，足見本件員警在舉發抗
    告人違規超速之過程中亦無何不當情事。從而，原處分機關據以援引上開規定，
    裁處罰鍰新台幣三千元，並予記違規點數一點，於法並無不合，原裁定據此駁回
    抗告人在原審之異議，核無不當。抗告人抗告意旨仍執陳詞，指摘原裁定不當，
    其抗告為無理由，應予駁回。
據上論結，應依道路交通案件處理辦法第二十六條、刑事訴訟法第四百十二條，裁定
如主文。
中      華      民      國      九十三  年      二      月      二十七  日
                                臺灣高等法院臺中分院刑事第四庭
                                      審判長法　官　洪　耀　宗
                                            法  官　劉　登　俊
                                            法　官　江　德　千
右正本證明與原本無異。
不得再抗告。
                                            書記官  吳　麗　琴
中      華      民      國      九十三  年      三      月      二      日
                           Ａ
